【裁判字號】    97,訴,51
【裁判日期】    970407
【裁判案由】    違反毒品危害防制條例
【裁判全文】
臺灣新竹地方法院宣示判決筆錄            97年度訴字第51號
                                      97年度訴字第153 號
公  訴  人  臺灣新竹地方法院檢察署檢察官
被      告  乙○○
指定辯護人  本院公設辯護人  甲○○
上列被告因違反毒品危害防制條例一案，經檢察官提起公訴（96
年度毒偵字第1479號、第1616號），及追加起訴（97年度毒偵字
第345 號）後，聲請本院改依協商程序而為判決，於中華民國97
年4 月7 日下午4 時在本院刑事第七法庭宣示判決，出席職員如
下：
法官起立朗讀判決主文、犯罪事實要旨、處罰條文，及告以上訴
限制、期間並提出上訴狀之法院，且諭知記載其內容：
一、主  文：
    乙○○施用第一級毒品，處有期徒刑捌月。又施用第二級毒
    品，處有期徒刑柒月。又施用第一級毒品，累犯，處有期徒
    刑捌月；扣案之注射針筒貳支、塑膠吸管分裝匙貳支、塑膠
    分裝匙貳支、分裝袋拾壹個、生理食鹽水壹瓶，均沒收之。
    又施用第二級毒品，累犯，處有期徒刑柒月。又施用第一級
    毒品，累犯，處有期徒刑捌月；扣案之海洛因壹包毛重零點
    捌公克，沒收銷燬之，另扣案之注射針筒拾壹支、分裝袋拾
    個、塑膠分裝匙支、止血帶壹條，均沒收之。又施用第二
    級毒品，累犯，處有期徒刑柒月；扣案之安非他命壹包毛重
    零點陸公克，沒收銷燬之。主刑部分應執行有期徒刑貳年捌
    月。
二、犯罪事實要旨：
（一）乙○○前曾於民國88年9 月間，因違反槍砲彈藥刀械管制
      條例案件，經本院於89年7 月14日，以88年度訴字第522
      號刑事判決，分別判處有期徒刑1 年2 月併科罰金新臺幣
      3 萬元、10月併科罰金新臺幣2 萬元，並經定應執行刑為
      有期徒刑1 年10月併科罰金新臺幣5 萬元，嗣提起上訴，
      經臺灣高等法院於89年11月15日，以89年度上訴字第2724
      號刑事判決，駁回上訴，復經提起上訴，嗣經最高法院於
      90年2 月22日，以90年度台上字第1002號刑事判決駁回上
      訴確定；又於89年4 月間，因違反毒品危害防制條例案件
      ，經本院於89年7 月26日，以89年度訴字第277 號刑事判
      決，分別判處有期徒刑7 月、7 月，並經定應執行刑為有
      期徒刑1 年，嗣於89年8 月17日確定，上開4 罪有期徒刑
      部分並經定應執行刑為有期徒刑2 年8 月確定。又於90年
      8 月間，因違反毒品危害防制條例案件，經本院於91年7
      月25日，以91年度訴字第264 號刑事判決，分別判處有期
      徒刑7 月、8 月，並經定應執行刑為有期徒刑1 年2 月，
      嗣於91年8 月19日確定；又於90年8 月間，因搶奪案件，
      經本院於92年1 月21日，以90年度訴字第632 號刑事判決
      ，判處有期徒刑2 年6 月，嗣提起上訴，經臺灣高等法院
      於92年4 月8 日，以92年度上訴字第648 號刑事判決，駁
      回上訴，嗣於92年5 月8 日確定，上開3 罪並經定應執行
      刑為有期徒刑3 年5 月確定。上開各罪接續執行，於90年
      8 月7 日入監執行，嗣於95年5 月4 日因縮短刑期假釋出
      監，然經撤銷假釋，於96年5 月27日入監執行殘刑10月8
      日，並於96年8 月8 日縮刑期滿執行完畢。
（二）乙○○前於88年2 月間，因施用毒品案件，經本院以88年
      度毒聲字第735 號裁定送觀察、勒戒後，認無繼續施用毒
      品傾向，經臺灣新竹地方法院檢察署檢察官（下稱檢察官
      ）於88年9 月10日以88年度偵緝字第360 號為不起訴處分
      確定。
（三）乙○○不知警惕，又於88年12月間，因施用毒品案件，經
      本院以88年度毒聲字第2647號裁定送勒戒處所觀察、勒戒
      後，因認有繼續施用毒品之傾向，再經本院以89年度毒聲
      字第1253號裁定令入戒治處所施以強制戒治1 年，於89年
      5 月24日入所，嗣其強制戒治執行滿3 月後，經戒治處所
      認無繼續戒治之必要，乃報由檢察官聲請本院以89年度毒
      聲字第2622號裁定停止戒治，於89年12月12日因停止其處
      分之出監，所餘戒治期間付保護管束，旋其停止戒治所餘
      戒治期間於90年4 月30日屆滿，視為強制戒治期滿執行完
      畢；同時其本次非法施用第一級、第二級毒品之犯行，亦
      經本院於89年7 月26日，以89年度訴字第277 號刑事判決
      ，分別判處有期徒刑7 月、7 月，並經定應執行刑為有期
      徒刑1 年，嗣於89年8 月17日確定，其執行情形如前述（
      一）。
（四）乙○○竟不知警惕，又於90年8 月間，因施用第一級、第
      二級毒品案件，經本院於91年7 月25日，以91年度訴字第
      264 號刑事判決，分別判處有期徒刑7 月、8 月，並經定
      應執行刑為有期徒刑1 年2 月，嗣於91年8 月19日確定，
      其執行情形如前述（一）。
（五）乙○○不知悔改，於前開強制戒治處分執行完畢釋放後，
      「5 年內再犯」施用毒品案件，並經法院判處罪刑確定後
      ，復分別基於施用第一級、第二級毒品的犯罪意思，於下
      列時間，分別為下列行為：
  １、(1)基於施用第一級毒品海洛因的犯罪意思，於96年5 月25
      日晚上某時許，在新竹縣新埔鎮朋友家中，以將海洛因粉
      末置入針筒內加水再注射之方式，施用第一級毒品海洛因
      1 次。(2)另基於施用第二級毒品安非他命的犯罪意思，於
      上開時、地，以將安非他命置於玻璃球內，再以火燒烤，
      吸其煙霧之方式，施用第二級毒品安非他命1 次。嗣於96
      年5 月26日晚上10時許，在新竹縣新埔鎮○○街116 巷6
      弄7 號，因搶奪案件為警執行通緝而查獲，經警採集其尿
      液送驗結果，呈嗎啡、可待因陽性及安非他命、甲基安非
      他命陽性反應，始悉上情。
  ２、又另行起意，(1)復基於施用第一級毒品海洛因的犯罪意思
      ，於96年9 月19日凌晨1 時許，在新竹縣竹北市○○路采
      舍汽車旅館前面的路邊，以將海洛因粉末置入針筒內加水
      再注射之方式，施用第一級毒品海洛因1 次。(2)另基於施
      用第二級毒品安非他命的犯罪意思，於上開時、地，以將
      安非他命置於玻璃球內，再以火燒烤，吸其煙霧之方式，
      施用第二級毒品安非他命1 次。嗣為警於96年9 月19日晚
      上6 時30分許，在新竹縣新埔鎮○○街116 巷6 弄7 號前
      查獲，並在其駕駛之車牌號碼T8－3922號自用小客車右前
      車門下方，發現1 個黑色拉鍊包內藏有施用毒品器具，因
      而扣得其所有的注射針筒2 支、塑膠吸管分裝匙2 支、塑
      膠分裝匙2 支、分裝袋11個、生理食鹽水1 瓶，及不含法
      定毒品成份之白色粉末1 包（毛重2.9 公克）等物，經警
      採集其尿液送驗結果，呈嗎啡、可待因陽性及甲基安非他
      命陽性反應，始悉上情。
  ３、又另行起意，(1)復基於施用第一級毒品海洛因的犯罪意思
      ，於96年10月19日晚上某時許，在新竹市○○路路邊汽車
      內，以將海洛因粉末置入針筒內加水再注射之方式，施用
      第一級毒品海洛因1 次。(2)另基於施用第二級毒品安非他
      命的犯罪意思，於上開時、地，以將安非他命置於玻璃球
      內，再以火燒烤，吸其煙霧之方式，施用第二級毒品安非
      他命1 次。嗣為警於96年10月20日晚上6 時15分許，在新
      竹市○○路95巷18弄3 號「輝蓬釣蝦場」內查獲，並扣得
      其所有的第一級毒品海洛因1 包毛重0.8 公克、第二級毒
      品安非他命1 包毛重0.6 公克、注射針筒11支、分裝袋10
      個、塑膠分裝匙3 支、止血帶1 條等物，經警採集其尿液
      送驗結果，呈嗎啡、可待因陽性及安非他命、甲基安非他
      命陽性反應，始悉上情。
三、處罰條文：
    毒品危害防制條例第10條第1 項、第2 項、第18條第1 項前
    段，刑法第11條、第47條第1 項、第51條第5 款、第38條第
    1 項第2 款。
四、協商判決除有刑事訴訟法第455 條之4 第1 項第1 款於本訊
    問程序終結前，被告撤銷協商合意或檢察官撤回協商聲請者
    ；第2 款被告協商之意思非出於自由意志者；第4 款被告所
    犯之罪非第455 條之2 第1 項所定得以協商判決者；第6 款
    被告有其他較重之裁判上一罪之犯罪事實者；第7 款法院認
    應諭知免刑或免訴、不受理者情形之一，及違反同條第2 項
    「法院應於協商合意範圍內為判決；法院為協商判決所科之
    刑，以宣告緩刑或2 年以下有期徒刑、拘役或罰金為限」之
    規定者外，檢察官與被告均不得上訴。
五、如有前項得上訴之情形，得自收受宣示判決筆錄送達之日起
    10日內，向本院提出上訴書狀，上訴於第二審法院。
中    華    民    國    97    年    4     月    7     日
                  刑事第四庭書  記  官  鄧雪怡
                            審判長法官  馮俊郎
以上正本證明與原本無異。
中    華    民    國    97    年    4     月    8     日
                            書  記  官  鄧雪怡
附錄本案處罰實體法條全文：
毒品危害防制條例第10條第1 項、第2 項：
施用第一級毒品者，處6 月以上5 年以下有期徒刑。
施用第二級毒品者，處3 年以下有期徒刑。


司法院資訊處製作；財團法人民間司法改革基金會備份。
